【裁判字號】    92,訴,188
【裁判日期】    920729
【裁判案由】    貪污
【裁判全文】
臺灣雲林地方法院刑事判決                          九十二年度訴字第一八八號
    公  訴  人  臺灣雲林地方法院檢察署檢察官
    被      告  甲○○
    選任辯護人  簡承佑
                李佳蓉
右列被告因貪污案件，經檢察官提起公訴（九十年度偵字第四四八四號），本院判決
如左：
    主  文
甲○○連續依據法令從事公務之人員，侵占職務上持有之非公用私有財物，處有期徒
刑貳年陸月，褫奪公權貳年。
    事  實
一、甲○○係雲林縣虎尾鎮公所工友，自民國（下同）八十一年一月十六日起至九十
    年一月十五日止，被派任該所下轄殯葬管理所，負責辦理虎尾鎮惠來公墓及嗣後
    建造之納骨塔（下稱「本件納骨塔」）之管理、死者屍體火化、土葬、骨灰、骨
    骸入塔之申請，及為執行上開職務有關之核對、登記、收款、關立收據、保管等
    事務，係依據法令從事公務之人員。本件納骨塔設有一萬零四百五十個塔位，自
    八十四年十月間起，接受民眾申請骨灰罈、骨骸罈入塔。入塔費用為：每個骨灰
    罈位新台幣（下同）六千元、每個骨骸罈位一萬二千元。至九十年一月十五日起
    ，塔位使用費則調整為每個骨灰罈位九千元（起訴書誤繕為一萬二千元）、每個
    骨骸罈位一萬八千元。甲○○因其母親中風、一個女兒患有紅斑性狼瘡及乾癬，
    每個月必須前往台大醫院治療、兒子就學，龐大醫療、就學費用及全家生活費用
    ，均依賴甲○○一人之微薄薪資支應，經濟拮據，生活困頓。而其因執行本件納
    骨塔之管理、收費職務，有機會收受而持有死者家屬申請納骨塔位所繳納之塔位
    使用費。甲○○乃基於侵占職務上所持有之私有財物之概括犯意，自本件納骨塔
    接受申請後之某時日起，至八十九年十二月間止，借執行上開職務之便，於如附
    表所示各個死者之家屬申請使用塔位繳費時，不依規定開立公墓營業收入繳款書
    交死者家屬辦理繳款手續，連續於收取如附表所示死者家屬之塔位使用費後，予
    以侵占入已，共侵占八十八萬五千元，供其家庭生活之資。俟該鎮公所於八十八
    年年底至八十九年十一月間，由陳雷展、陳儀紋全面清查納骨塔放置及繳費入公
    庫情形時，才發現如附表之塔位有進塔而未繳費之情事。甲○○始八十九年十一
    月間起至九十年十月間止，陸續將已侵占之納骨塔位使用費補繳公庫，其詳細情
    形，亦詳如附表所示。
二、案經法務部調查局雲林縣調查站移送臺灣雲林地方法院檢察署檢察官偵查起訴。
    理  由
一、證據標目：
  (一)、被告審判中自白之供述筆錄（審卷第一一０至一二二頁）。
  (二)、證人陳雷展於九十年七月九日向調查員所為之供述筆錄（調查站移送卷第八十
      五至八十七頁）、於九十一年三月二十二日向檢察官所為之供述筆錄（偵卷第
      十四頁）。
  (三)、證人吳俊哲於九十年十月十五日向調查員所為之供述筆錄（調查站移送卷第八
      十八至九十一頁）、於九十一年三月二十二日向檢察官所為之供述筆錄（偵卷
      第十五頁。
  (四)、證人王來成於九十年十月三日向調查員所為之供述筆錄（調查站移送卷第一一
      九至一二二頁）、於九十二年二月十一日向檢察官所為之供述筆錄（偵卷第六
      十、六十頁。
  (五)、證人吳錫河於九十年十月二日向調查員所為之供述筆錄（調查站移送卷第一一
      ０至一一一頁）。於九十一年九月二十日向檢察官所為之供述筆錄（偵卷第三
      十頁）。
  (六)、證人陳建同於九十年八月二十日向調查員所為之供述筆錄（調查站移送卷第一
      一二至一一三頁）、於九十一年九月二十日向檢察官所為之供述筆錄（偵卷第
      二十八、二十九頁）。
  (七)、證人周朝木於九十年十月二日向調查員所為之供述筆錄（調查站移送卷第一一
      四至一一五頁）、於九十一年九月二十日向檢察官所為之供述筆錄（偵卷第二
      十九頁反面）。
  (八)、證人陳振約於九十年九月二十八日向調查員所為之供述筆錄（調查站移送卷第
      一五三至一五四頁）。
  (九)、證人陳國良於九十年十月十六日向調查員所為之供述筆錄（調查站移送卷第一
      五八至一六０頁）。
  (十)、證人郭倚銘於九十年十月二日向調查員所為之供述筆錄（調查站移送卷第一六
      一至一六二頁）。
  (十一)、證人廖錦輝於九十年九月二十八日向調查員所為之供述筆錄（調查站移送卷第
      一六一至一六二頁）。
  (十二)、證人林明河於九十年九月二十八日向調查員所為之供述筆錄（調查站移送卷第
      一七一至一七二頁）。
  (十三)、證人廖昆州於九十年九月二十八日向調查員所為之供述筆錄（調查站移送卷第
      一七六至一七七頁）。
  (十四)、證人詹說霞於九十年十月二日向調查員所為之供述筆錄（調查站移送卷第一八
      一至一八二頁）。
  (十五)、證人李陳阿信於九十年九月二十八日向調查員所為之供述筆錄（調查站移送卷
      第一八七至一八八頁）。
  (十六)、證人許進聰於九十二年五月十三日向調查員所為之供述筆錄（審卷第二十四至
      二十六頁）。
  (十七)、證人李慶忠於九十二年五月十三日向調查員所為之供述筆錄（審卷第二十七至
      二十九頁）。
  (十八)、證人李美玉於九十二年五月十三日向調查員所為之供述筆錄（審卷第三十至三
      十二頁）。
  (十九)、證人曾朝宗於九十二年五月十三日向調查員所為之供述筆錄（審卷第三十五至
      三十七頁）。
  (二十)、證人陳春福於九十二年五月十三日向調查員所為之供述筆錄（審卷第三十八至
      四十頁）。
  、證人許明崑於九十二年五月十三日向調查員所為之供述筆錄（審卷第四十一至
      四十三頁）。
  、證人鍾初生於九十二年五月十三日向調查員所為之供述筆錄（審卷第四十四至
      四十六頁）。
  、證人廖惠洲於九十二年五月十三日向調查員所為之供述筆錄（審卷第四十八至
      五十頁）。
  、證人林漢章於九十二年五月十三日向調查員所為之供述筆錄（審卷第五十一至
      五十三頁）。
  、證人楊樂群於九十二年五月十三日向調查員所為之供述筆錄（審卷第五十四至
      五十六頁）。
  、證人吳青峰於九十二年五月十三日向調查員所為之供述筆錄（審卷第六十一至
      六十三頁）。
  、證人陳色田於九十二年五月十三日向調查員所為之供述筆錄（審卷第六十七至
      六十九頁）。
  、證人周水波於九十二年五月十三日向調查員所為之供述筆錄（審卷第七十至七
      十二頁）。
  、證人羅士堂於九十二年五月十三日向調查員所為之供述筆錄（審卷第七十三至
      七十五頁）。
  、證人陳慶雲於九十二年五月十三日向調查員所為之供述筆錄（審卷第七十六至
      七十七頁）。
  、證人許武彥於九十二年五月十三日向調查員所為之供述筆錄（審卷第七十八至
      八十頁）。
  、證人蘇秋雄於九十二年五月十三日向調查員所為之供述筆錄（審卷第八十一至
      八十三頁）。
  、證人周旺籐於九十二年五月十三日向調查員所為之供述筆錄（審卷第八十四至
      八十五頁）。
  、證人張大桐於九十二年五月十二日向調查員所為之供述筆錄（審卷第八十六至
      八十八頁）。
  、證人陳儀紋於九十一年三月二十二日向檢察官所為之供述筆錄（偵卷第十四、
      十五頁）。
  、證人黃惠卿於九十二年二月十一日向檢察官所為之供述筆錄（偵卷第五十七、
      五十八頁）。
  、鍾初生八十五一月二十五日繳納八個塔位共九萬六千元之收入繳款書影本一張
      （審卷第四十七頁）。
  、被告於八十九年十二月二十六日以楊樂群名義回補繳納楊光輝塔位六千元之繳
      款書影本一件（審卷第五十七頁）。
  、張大桐提出之十方禮儀社明細單、公墓營業收入繳款書影本各一件（審卷第八
      十九、九十頁）。
  、公墓收入繳款書影本十九份。
  、廖大亮八十九年四月十九日公墓營業繳款影本一件（偵卷第六十七頁）。
  、虎尾鎮惠來公墓納骨塔登記簿二本。
二、事實認定的補充說明：
    被告於審判中自白檢察官所指控之事實欄所載之事實。雖然被告就各個犯罪事實
    之犯罪時間已不復記憶，但檢察官所提出證人王來成、陳雷展、陳儀紋之前述供
    述筆錄，三人均供述他們負責清查本件納骨塔時，確實發現有一百多個塔位有放
    置骨灰、骨骸而沒有登記入帳的情形；證人吳俊哲前述供述筆錄，亦證明被告拿
    錢並開立公墓營業收入繳款書，請求以他的名義代為補繳三個塔位費用。另外被
    告以吳俊哲名義補繳九個塔位款項；證人陳建同、周朝木、吳錫河之上述供述筆
    錄，均證明他們為死者辦理進塔時，確有當場繳交塔位費用給被告。而被告收款
    後，並未開立四聯單予死者家屬；證人黃惠卿、周中川之上述供述筆錄，證明辦
    理死者歐陽雲台、周添發進塔時，有繳納骨灰塔位使用費各六千元給被告，被告
    開給周中川四聯單，但未開立四聯單給黃惠卿，亦未將所收款項依法辦理繳庫；
    證人廖大亮之前述供述筆錄，證明其亡父張正欽進塔時，有繳交費用六千元予被
    告，而被告開立收據給廖大亮收執後，未將所受款項繳入公庫，並在登記簿上自
    行記載死者為蕭瑞發；證人陳振約、陳國良、郭倚銘、廖昆州、廖錦輝、林明河
    之前述供述筆錄，證明有繳納塔位使用費給被告，被告收受後，未依規定開立四
    聯單予家屬收執；證人周茂昌、蘇秋雄前述供述筆錄，證明先選定塔位辦理進塔
    後，再將錢繳交給被告，被告未依規定辦理繳款入庫。證人許進聰、李慶忠、李
    美玉、曾朝宗、陳春福、許明崑、鍾初生、林漢章、楊樂群、吳青峰、余永祥、
    王色田、周水波、羅士堂、陳慶雲、許武彥、蘇秋雄、周旺籐、張大桐等向調查
    員所為之供述筆錄（詳如附表），亦證明如附表各該欄於死者進塔時，已繳納塔
    位使用費予被告，並無於事後再補繳之情形。此外，復有；前述公墓營業入繳款
    書影本、本件納骨塔登記簿等書證資為佐證。證人及上開物證，均足以佐證被告
    自白之真實性。故被告之犯行堪以認定。
三、法令的適用：
    貪污治罪條例於九十年十一月七日總統令修正公布，將貪污治罪條例第六條第一
    項之法定刑罰金部分，由原來一百萬元，提高為三千萬元。故修正前之法律顯然
    有利於行為人。被告犯罪行為自八十四年十月至八十九年十二月間止，行為時在
    九十年十一月七日修正前。如上所述，修正前之法律有利於被告，自應適用修正
    前之法律論處。核被告所為，係犯修正前貪污治罪條例第六條第一項第三款之侵
    占職務上持有非公用私有財物罪。其連續為附表所示之侵占行為，時間緊接、手
    法相同、所犯罪名相同，顯係基於概括犯意反覆為之，為連續犯，論以一罪。並
    依同條例第十七條、刑法第三十七條第二項規定，宣告褫奪公權。又被告所侵占
    之款項，已經自動繳回補足，自無庸依同條例第十條規定諭知沒收。又被告雖自
    動繳回侵占之款項，但在偵查中否認犯罪，不符合該條例第八條第二項偵查中自
    白減輕其刑之規定，辯護人主張依該條項減輕其刑，尚無足採。但本院基於被告
    已經全數繳回侵占款項，審判中又自白犯行，檢察官論告時，亦請求給予被告從
    輕量刑及下述量刑之理由等，認為被告犯罪情節，若處以該罪最低刑五年，仍顯
    過重，爰依刑法第五十九條減輕其刑，以資調和。
四、量刑的理由：
    被告高農畢業，教育程度不是很高。被派擔任該所殯葬管理所工友職務，沒有犯
    罪前科，素行尚稱良好。被告犯罪時，兒子尚就學中，一個女兒患有紅斑性狼瘡
    及乾癬，每個月必須前往台大醫院治療。而其母親因腦中風合併左側偏癱，為重
    度肢障者，以上有被告辯護人提出之台灣大學醫學院附設醫院出具之陳麗雲診斷
    證明書二件、天主教若瑟醫院出具之陳素診斷證明書一件、陳素身心障礙手冊影
    本一件、陳麗雲重大傷病免自行部份負擔證明卡等影本各一件等為證。可見被告
    係因其龐大之醫療、就學費用及全家生活費用，均依賴甲○○一人之微薄薪資支
    應，經濟拮據，生活日益困窘之壓力，而啟犯罪動機，其情尚屬可憫，其惡性亦
    非嚴重。另被告本身亦罹患乙狀結腸癌，於九十年五月二十七日住院，同月二十
    九日開刀，現仍持續治療中。有長庚紀念醫院出具之診斷證明書一件及重大傷病
    免自行部份負擔證明卡影本一件為證。是被告之處境堪憐。此所以本院論以被告
    連續犯時，未給予加重其刑之理由。又被告犯後已全數繳回侵占款項，審判中亦
    為有罪之答辯，犯後態度相當良好。本院審酌上述情形，認為判處被告減輕後之
    最低度刑，有期徒刑二年六月，褫奪公權二年，是給予被告適當之處遇。
五、應依刑事訴訟法第二百九十九條第一項前段、修正前貪污治罪條例第六條第一項
    第三款、第十七條、第十九條、刑法第五十六條、第三十七條第二項、第五十九
    條，判決如主文。
中      華      民      國      九十二      年      七    月    二十九  日
                                        臺灣雲林地方法院刑事第一庭
                                            法  官  康樹正
右正本證明與原本無異。
如不服本判決，應於判決送達後十日內向本院提出上訴狀( 應附繕本 )。
                                            書記官  劉興錫
中      華      民      國      九十二      年      七    月    二十九  日
修正前貪污治罪條例第六條
有下列行為之一者，處五年以上有期徒刑，得併科新台幣一百萬元以下罰金：
一  意圖得利，抑留不發職務上應發之財物者。
二  募集款項或徵用土地、財物，從中舞弊者。
三  竊取或侵占職務上持有之非公用私有器材、財物者。
四  對於主管或監督之事務，直接或間接圖利者。
五  對於非主管或監督之事務，利用職權機會或身分圖利者。
    前項之未遂犯罪之。
附表
┌───────────────────────────────────┐
│虎尾鎮公所工友甲○○涉嫌侵占惠來公墓納骨塔塔位款項補繳入公庫情形一覽表│
├──┬───┬────┬────┬───┬───┬───┬──────┤
│編號│塔位  │死者姓名│補入公庫│補入公│證  人│卷  宗│備註        │
│    │編號  │        │時    間│庫金額│姓  名│頁  碼│            │
├──┼───┼────┼────┼───┼───┼───┼──────┤
│ １ │00490 │朱永振  │89.12.18│ 6000 │朱永杰│      │            │
├──┼───┼────┼────┼───┼───┼───┼──────┤
│ ２ │00592 │陳  海  │89.12.18│ 6000 │黃惠卿│      │            │
├──┼───┼────┼────┼───┼───┼───┼──────┤
│ ３ │02617 │李登基  │89.12.28│ 6000 │吳俊哲│      │            │
├──┼───┼────┼────┼───┼───┼───┼──────┤
│ ４ │02618 │李邱庚妹│89.12.28│ 6000 │吳俊哲│      │            │
├──┼───┼────┼────┼───┼───┼───┼──────┤
│ ５ │02668 │陳李梅  │89.12.28│ 6000 │吳俊哲│      │            │
├──┼───┼────┼────┼───┼───┼───┼──────┤
│ ６ │00153 │許寶惠  │89.11.16│ 6000 │吳俊哲│      │            │
└──┴───┴────┴────┴───┴───┴───┴──────┘
（續上頁）
┌──┬───┬────┬────┬───┬───┬───┬──────┐
│ ７ │00303 │林媽蘇謹│89.12.16│ 6000 │吳俊哲│      │            │
├──┼───┼────┼────┼───┼───┼───┼──────┤
│ ８ │00318 │王洛清  │89.9.6  │ 6000 │吳俊哲│      │            │
├──┼───┼────┼────┼───┼───┼───┼──────┤
│ ９ │00355 │陳萬來  │89.11.24│ 6000 │吳俊哲│      │            │
├──┼───┼────┼────┼───┼───┼───┼──────┤
│ １０ │01055 │王盈智  │        │12000 │吳俊哲│      │            │
├──┼───┼────┼────┼───┼───┼───┼──────┤
│  │01056 │王林快  │        │12000 │吳俊哲│      │            │
├──┼───┼────┼────┼───┼───┼───┼──────┤
│  │01057 │王大松  │        │12000 │吳俊哲│      │            │
├──┼───┼────┼────┼───┼───┼───┼──────┤
│  │01058 │王林溢花│        │12000 │吳俊哲│      │            │
├──┼───┼────┼────┼───┼───┼───┼──────┤
│  │01059 │王石頭  │        │12000 │吳俊哲│      │            │
├──┼───┼────┼────┼───┼───┼───┼──────┤
│  │00011 │黃榮和  │90.1.9  │ 6000 │黃宏平│      │            │
└──┴───┴────┴────┴───┴───┴───┴──────┘
（續上頁）
┌──┬───┬────┬────┬───┬───┬───┬──────┐
│  │00053 │吳春生  │        │ 6000 │      │      │            │
├──┼───┼────┼────┼───┼───┼───┼──────┤
│  │00075 │許陳葉  │90.3.12 │ 6000 │許進聰│第25頁│１‧我在惠來│
│    │      │        │        │      │      │(審卷)│    公墓辦公│
│    │      │        │        │      │      │(下同)│    室將費用│
│    │      │        │        │      │      │      │    交給陳萬│
│    │      │        │        │      │      │      │    力。    │
│    │      │        │        │      │      │      │２‧我不知道│
│    │      │        │        │      │      │      │    為何有補│
│    │      │        │        │      │      │      │    繳情形。│
├──┼───┼────┼────┼───┼───┼───┼──────┤
│  │00148 │陳張金蓮│90.6.16 │ 6000 │陳樹凍│      │            │
├──┼───┼────┼────┼───┼───┼───┼──────┤
│  │00186 │楊晉全  │89.11.2 │ 6000 │      │      │            │
├──┼───┼────┼────┼───┼───┼───┼──────┤
│  │00270 │程樹茂  │90.3.13 │ 6000 │蔡月里│      │            │
└──┴───┴────┴────┴───┴───┴───┴──────┘
（續上頁）
┌──┬───┬────┬────┬───┬───┬───┬──────┐
│  │00281 │蘇碧蓮  │90.1.3  │ 6000 │      │      │            │
├──┼───┼────┼────┼───┼───┼───┼──────┤
│  │00314 │蔡保蘭  │89.11.9 │ 6000 │張榮興│      │            │
├──┼───┼────┼────┼───┼───┼───┼──────┤
│  │00345 │李孫阿況│        │ 6000 │      │      │            │
├──┼───┼────┼────┼───┼───┼───┼──────┤
│  │00346 │陳光義  │89.10.11│ 6000 │陳木田│      │            │
├──┼───┼────┼────┼───┼───┼───┼──────┤
│  │00392 │楊許柚  │89.12.15│ 6000 │      │      │            │
├──┼───┼────┼────┼───┼───┼───┼──────┤
│  │00148 │戴登興  │        │ 6000 │      │      │            │
├──┼───┼────┼────┼───┼───┼───┼──────┤
│  │00444 │李王壁  │90.1.1  │ 6000 │李慶忠│第28頁│１‧我並於九│
│    │      │        │        │      │      │      │    十年一月│
│    │      │        │        │      │      │      │    間將其遺│
│    │      │        │        │      │      │      │    骸入塔。│
│    │      │        │        │      │      │      │２‧八十九年│
└──┴───┴────┴────┴───┴───┴───┴──────┘
（續上頁）
┌──┬───┬────┬────┬───┬───┬───┬──────┐
│    │      │        │        │      │      │      │    向甲○○│
│    │      │        │        │      │      │      │    申請。我│
│    │      │        │        │      │      │      │    申請納骨│
│    │      │        │        │      │      │      │    塔時係繳│
│    │      │        │        │      │      │      │    交現金。│
├──┼───┼────┼────┼───┼───┼───┼──────┤
│  │00478 │陳萬教  │90.1.22 │ 6000 │陳福源│      │            │
├──┼───┼────┼────┼───┼───┼───┼──────┤
│  │00610 │吳南逸  │90.4.4  │ 6000 │李美玉│第31頁│１‧於八十年│
│    │      │        │        │      │      │      │    五、六月│
│    │      │        │        │      │      │      │    間置放入│
│    │      │        │        │      │      │      │    納骨塔。│
│    │      │        │        │      │      │      │２‧向甲○○│
│    │      │        │        │      │      │      │    委請其幫│
│    │      │        │  │      │      │      │    忙申請納│
│    │      │        │        │      │      │      │    骨塔，我│
│    │      │        │        │      │      │      │    將六千元│
└──┴───┴────┴────┴───┴───┴───┴──────┘
（續上頁）
┌──┬───┬────┬────┬───┬───┬───┬──────┐
│    │      │        │        │      │      │      │    裝在信封│
│    │      │        │        │      │      │      │    袋內交給│
│    │      │        │        │      │      │      │    甲○○。│
│    │      │        │        │      │      │      │３‧我並沒有│
│    │      │        │        │      │      │      │    取得公墓│
│    │      │        │        │      │      │      │    營業繳款│
│    │      │        │        │      │      │      │    書前往虎│
│    │      │        │        │      │      │      │    尾鎮農會│
│    │      │        │        │      │      │      │    繳款。  │
├──┼───┼────┼────┼───┼───┼───┼──────┤
│  │00632 │廖福勇  │90.1.28 │ 6000 │      │      │            │
├──┼───┼────┼────┼───┼───┼───┼──────┤
│  │00633 │張竣良  │90.1.28 │ 6000 │      │      │            │
├──┼───┼────┼────┼───┼───┼───┼──────┤
│  │00717 │呂葉菊  │89.12.22│ 6000 │呂建文│      │            │
├──┼───┼────┼────┼───┼───┼───┼──────┤
│  │00935 │陳騫    │        │12000 │陳三郎│      │            │
└──┴───┴────┴────┴───┴───┴───┴──────┘
（續上頁）
┌──┬───┬────┬────┬───┬───┬───┬──────┐
│  │00936 │陳沈玉蘭│        │12000 │陳三郎│      │            │
├──┼───┼────┼────┼───┼───┼───┼──────┤
│  │01359 │湯樹根  │90.4.3  │12000 │湯銘尉│      │            │
├──┼───┼────┼────┼───┼───┼───┼──────┤
│  │01428 │陳蘇素瓊│        │12000 │陳登枝│      │            │
├──┼───┼────┼────┼───┼───┼───┼──────┤
│  │01620 │陳訪    │        │12000 │陳春福│第39頁│１‧於九十年│
├──┼───┼────┼────┼───┼───┤      │    農曆六月│
│  │01621 │陳碧蝦  │        │12000 │陳春福│      │    初八放置│
├──┼───┼────┼────┼───┼───┤      │    於納骨塔│
│  │01622 │陳林勸  │        │12000 │陳春福│      │    位內。  │
├──┼───┼────┼────┼───┼───┤      │２‧我在惠來│
│  │01623 │陳樂    │        │12000 │陳春福│      │    殯喪所繳│
├──┴───┴────┴────┴───┴───┤      │    完費用後│
│                                                │      │，該所人│
│                                                │      │    員有開立│
│                                                │      │    收據給我│
└────────────────────────┴───┴──────┘
（續上頁）
┌────────────────────────┬───┬──────┐
│                                                │      │    。      │
├──┬───┬────┬────┬───┬───┼───┼──────┤
│  │01796 │許廖西  │90.1.5  │12000 │許明崑│第42頁│１‧許廖西是│
├──┼───┼────┼────┼───┼───┤      │    我母親，│
│  │01787 │陳來興  │90.1.5  │12000 │許明崑│      │    至於陳來│
├──┼───┼────┼────┼───┼───┤      │    興、陳張│
│  │01788 │陳張蓮  │90.1.5  │12000 │許明崑│      │    蓮我則不│
├──┴───┴────┴────┴───┴───┤      │    認識。  │
│                          │      │２‧入塔當時│
│                                                │      │    即已繳費│
│                                                │      │    。      │
│                                                │      │３‧我不知道│
│                                                │      │    為何有補│
│                                                │      │    繳情形，│
│                                                │      │    並非我繳│
│                                                │      │    款。    │
└────────────────────────┴───┴──────┘
（續上頁）
┌──┬───┬────┬────┬───┬───┬───┬──────┐
│  │01832 │鐘王玉  │90.1.25 │12000 │鐘初生│第45頁│１‧八十五年│
├──┼───┼────┼────┼───┼───┤      │    元月間入│
│  │01833 │鐘黃敏  │90.1.25 │12000 │鐘初生│      │    塔。    │
├──┼───┼────┼────┼───┼───┤      │２‧繳費則是│
│  │01835 │鐘黃倫  │90.1.25 │12000 │鐘初生│      │    我於八十│
├──┼───┼────┼────┼───┼───┤      │    五年一月│
│  │01836 │鐘黃籮  │90.1.25 │12000 │鐘初生│      │    二十五日│
├──┼───┼────┼────┼───┼───┤      │    至虎尾鎮│
│  │01837 │鐘所    │90.1.25 │12000 │鐘初生│      │    農會信用│
├──┼───┼────┼────┼───┼───┤      │    部繳款，│
│  │01838 │鐘蔡帖  │90.1.25 │12000 │鐘初生│      │    連同我父│
├──┼───┼────┼────┼───┼───┤      │    親八個塔│
│  │  839 │鐘錦    │90.1.25 │12000 │鐘初生│      │    位，一個│
├──┴───┴────┴────┴───┴───┤      │    塔位一萬│
│                                                │      │    二千元。│
├──┬───┬────┬────┬───┬───┼───┼──────┤
│  │02027 │黃呂邁  │        │12000 │王寶玉│      │            │
└──┴───┴────┴────┴───┴───┴───┴──────┘
（續上頁）
┌──┬───┬────┬────┬───┬───┬───┬──────┐
│  │02028 │黃大鼻  │        │12000 │王寶玉│      │            │
├──┼───┼────┼────┼───┼───┼───┼──────┤
│  │02039 │黃灶    │        │12000 │王寶玉│      │            │
├──┼───┼────┼────┼───┼───┼───┼──────┤
│  │02368 │陳敬香  │        │12000 │陳英富│      │            │
├──┼───┼────┼────┼───┼───┼───┼──────┤
│  │02433 │陳俊雄  │        │12000 │陳德福│      │            │
├──┼───┼────┼────┼───┼───┼───┼──────┤
│  │02778 │林天慶  │90.5.2  │12000 │林漢章│第52頁│１‧於九十年│
├──┴───┴────┴────┴───┴───┤      │    間置放於│
│                                                │      │    虎尾公墓│
│                                                │      │    。      │
│                                                │      │２‧將九千元│
│                                                │      │    之塔位費│
│                                                │      │    用交給惠│
│                                                │      │    來殯喪所│
│                                                │      │    承辦人，│
└────────────────────────┴───┴──────┘
（續上頁）
┌────────────────────────┬───┬──────┐
│                                                │      │    該承辦人│
│                                                │      │    交給我一│
│                                  │      │    張收據。│
│                                                │      │３‧我不知道│
│                                                │      │    為何有補│
│                                                │      │    繳情形，│
│                                                │      │    並非我繳│
│                                                │      │    款。    │
├──┬───┬────┬────┬───┬───┼───┼──────┤
│  │02863 │楊光輝  │89.12.21│12000 │楊樂群│第55頁│１‧約於八十│
├──┴───┴────┴────┴───┴───┤      │    九年元月│
│                                                │      │    間，選定│
│                                                │      │    塔位，其│
│                                                │      │    他由則由│
│                                                │      │    禮儀社幫│
│                                                │      │    我辦理繳│
│                                                │      │    款事宜。│
└────────────────────────┴───┴──────┘
（續上頁）
┌────────────────────────┬───┬──────┐
│                                                │      │２‧我記得有│
│                                                │      │    關火化喪│
│                                                │      │    葬事宜在│
│                                                │      │    一個月內│
│                                                │      │    即辦理完│
│                                                │      │    成且立刻│
│                                                │      │    繳款，不│
│                                                │      │    可能拖到│
│                                                │      │    八十九年│
│                                      │      │    十二月間│
│                                                │      │    才補款。│
│                                                │      │３‧我父親過│
│                                                │      │    世後一年│
│                                                │      │    ，前往祭│
│                                                │      │    拜時，發│
│                                                │      │    現有一張│
│                                                │      │    繳納納骨│
└────────────────────────┴───┴──────┘
（續上頁）
┌────────────────────────┬───┬──────┐
│                                                │      │    塔位錢通│
│                                                │      │    知單，後│
│  │      │    因我提不│
│                                                │      │    繳款收據│
│                                                │      │    ，只好再│
│                                                │      │    繳乙次。│
├──┬───┬────┬────┬───┬───┼───┼──────┤
│  │03479 │吳萬力  │        │12000 │王青峰│第62頁│１‧我父親骨│
├──┴───┴────┴────┴───┴───┤      │    灰罈於八│
│                                                │      │    十七年間│
│                                                │      │    入塔的。│
│                                                │      │２‧當時我太│
│                                                │      │    太是親自│
│                                                │      │    將六千元│
│                                                │      │    交給陳萬│
│                                                │      │    力的，我│
│                                          │      │    太太當時│
└────────────────────────┴───┴──────┘
（續上頁）
┌────────────────────────┬───┬──────┐
│                                                │      │    有拿收據│
│                                                │      │    回來。  │
│                                                │      │３‧我太太是│
│                                                │      │    於虎尾鎮│
│                                                │      │    惠來公墓│
│                                                │      │    辦公室繳│
│                                                │      │    費的，並│
│                                                │      │    沒有到虎│
│                                                │      │    尾農會繳│
│      │      │    。      │
│                                                │      │４‧我父親吳│
│                                                │      │    萬力入塔│
│                                                │      │    當時已將│
│                                                │      │    費用繳清│
│                                                │      │    ，我及我│
│                                                │      │    太太事後│
│                                                │      │    不曾補繳│
└────────────────────────┴───┴──────┘
（續上頁）
┌────────────────────────┬───┬──────┐
│                                                │      │    任何款項│
│                                                │      │    。      │
├──┬───┬────┬────┬───┬───┼───┼──────┤
│  │03749 │林忠信  │        │12000 │      │      │            │
├──┼───┼────┼────┼───┼───┼───┼──────┤
│  │03750 │林忠涼  │        │12000 │      │      │            │
├──┼───┼────┼────┼───┼───┼───┼──────┤
│  │03967 │郭黃早  │        │12000 │郭海庭│      │            │
├──┼───┼────┼────┼───┼───┼───┼──────┤
│  │04590 │余水德  │89.11.24│12000 │余永祥│第65頁│１‧均由我於│
├──┼───┼────┼────┼───┼───┤      │    九十年間│
│  │04591 │王桃    │89.11.24│12000 │余永祥│      │    先行辦理│
├──┼───┼────┼────┼───┼───┤      │    購買塔位│
│  │04592 │余球耳  │89.11.24│12000 │余永祥│      │    後入塔。│
├──┴───┴────┴────┴───┴───┤      │２‧我並未至│
│                                                │      │    虎尾農會│
│          │      │    繳款，我│
└────────────────────────┴───┴──────┘
（續上頁）
┌────────────────────────┬───┬──────┐
│                                                │      │    是在惠來│
│                                                │      │    公墓辦公│
│                                                │      │    室直接繳│
│                                                │      │    款，並拿│
│                                                │      │    到收據。│
│                                                │      │３‧（前述余│
│                                                │      │    水德等三│
│                                                │      │    人納骨塔│
│                                                │      │    位款額是│
│                                                │      │    否於八十│
│                                                │      │    九年十一│
│                                                │      │    月間繳交│
│                                                │      │    日庫？）│
│                                                │      │    詳細日期│
│                                                │      │    我不清楚│
│                                                │      │    ，應該是│
│                                                │      │    在該期間│
└────────────────────────┴───┴──────┘
（續上頁）
┌────────────────────────┬───┬──────┐
│                                                │      │    繳款無誤│
│                                                │      │    。      │
├──┬───┬────┬────┬───┬───┼───┼──────┤
│  │05483 │陳鄭寶  │        │12000 │陳色田│第68頁│１‧陳崑約於│
├──┼───┼────┼────┼───┼───┤      │    十年前就│
│  │05484 │陳崑    │        │12000 │陳色田│      │    入塔；陳│
├──┴───┴────┴────┴───┴───┤      │    鄭寶約於│
│                                                │      │    六年前入│
│                                                │      │    塔位。  │
│                                                │      │２‧每個塔位│
│                                                │      │    六千元，│
│                                                │      │    繳納費用│
│                                                │      │    後才入塔│
│                                                │      │    。      │
│                                                │      │３‧甲○○在│
│                                                │      │    惠來殯喪│
│                                                │      │    所開具公│
└────────────────────────┴───┴──────┘
（續上頁）
┌────────────────────────┬───┬──────┐
│                                                │      │    營業繳款│
│                                                │      │    書給我後│
│                                                │      │    ，我親自│
│                                                │      │    前往虎尾│
│                                                │      │    鎮農會惠│
│                                                │      │    來分部繳│
│                                                │      │    款，繳款│
│                                                │      │    後我有取│
│                                                │      │    得收據。│
│                                                │      │４‧沒有補繳│
│                  │      │    ，是事先│
│                                                │      │    由我繳納│
│                                                │      │    。      │
├──┬───┬────┬────┬───┬───┼───┼──────┤
│  │04738 │周興叟  │90.7.9  │9000  │周水波│第71頁│１‧我根本就│
├──┼───┼────┼────┼───┼───┤      │    沒有替任│
│  │05363 │周劉川  │90.7.9  │9000  │周水波│      │    何亡者申│
└──┴───┴────┴────┴───┴───┴───┴──────┘
（續上頁）
┌──┬───┬────┬────┬───┬───┬───┬──────┐
│    │      │        │        │      │      │      │    請使用虎│
│  │04739 │周黃金  │90.7.9  │9000  │周水波│      │    尾惠來公│
├──┴───┴────┴────┴───┴───┤      │    墓納骨塔│
│                                                │      │    塔位。  │
├──┬───┬────┬────┬───┬───┼───┼──────┤
│  │03621 │羅賊    │90.7.9  │9000  │羅士堂│第74頁│１‧大約於八│
├──┼───┼────┼────┼───┼───┤      │    十五年、│
│  │03642 │羅陳    │90.7.9  │9000  │羅士堂│      │    八十六年│
├──┼───┼────┼────┼───┼───┤      │    間入塔，│
│  │03641 │羅石能  │90.7.9  │9000  │羅士堂│      │    詳細日期│
├──┴───┴────┴────┴───┴───┤      │    我已記不│
│                                                │      │    清楚。  │
│                                                │      │２‧於八十五│
│                                                │      │    年申購，│
│                                                │      │    並於申購│
│                                                │      │    當時繳清│
│                                                │      │    款項，至│
└────────────────────────┴───┴──────┘
（續上頁）
┌────────────────────────┬───┬──────┐
│                                                │      │    於向何人│
│                                                │      │    申請、如│
│                                                │      │    何繳款，│
│                                                │      │    因為當時│
│                                                │      │    是我大兒│
│                                                │      │    子羅登豐│
│                                                │      │    在處理，│
│                                                │      │    所以我並│
│                                                │      │    不清楚。│
│                                                │      │３‧我不知道│
│                                                │      │為何有補│
│                                                │      │    繳情形。│
├──┬───┬────┬────┬───┬───┼───┼──────┤
│  │00600 │陳來參  │90.7.9  │9000  │陳慶雲│第77頁│１‧我不認識│
├──┼───┼────┼────┼───┼───┤      │    陳來參及│
│  │01522 │陳冠良  │90.7.9  │9000  │陳慶雲│      │    陳冠良二│
│    │      │        │        │      │      │      │    人。    │
└──┴───┴────┴────┴───┴───┴───┴──────┘
（續上頁）
┌────────────────────────┬───┬──────┐
│                                                │      │２‧我沒申請│
│                                                │      │    也沒繳費│
│                                                │      │    。      │
├──┬───┬────┬────┬───┬───┼───┼──────┤
│  │00620 │張許誘│90.7.9  │9000  │許武彥│第79頁│１‧我不認識│
├──┴───┴────┴────┴───┴───┤      │    張許誘其│
│                                                │      │    人，也無│
│                                                │      │    替張許誘│
│                                                │      │    骨灰罈辦│
│                                                │      │    理安置在│
│                                                │      │    虎尾惠來│
│                                                │      │    公墓納骨│
│                                                │      │    塔事宜。│
├──┬───┬────┬────┬───┬───┼───┼──────┤
│  │05721 │鄭瀨    │90.7.5  │9000  │鄭文法│      │            │
├──┼───┼────┼────┼───┼───┼───┼──────┤
│  │05722 │鄭清河  │90.7.5  │9000  │鄭文法│      │            │
└──┴───┴────┴────┴───┴───┴───┴──────┘
（續上頁）
┌──┬───┬────┬────┬───┬───┬───┬──────┐
│  │01590 │陳哩    │90.7.5  │9000  │陳桂珠│      │            │
├──┼───┼────┼────┼───┼───┼───┼──────┤
│  │01591 │陳順    │90.7.5  │9000  │陳桂珠│      │            │
├──┼───┼────┼────┼───┼───┼───┼──────┤
│  │02603 │陳文重  │90.7.5  │9000  │陳永忠│      │            │
├──┼───┼────┼────┼───┼───┼───┼──────┤
│  │03032 │陳澤滿  │90.7.5  │9000  │陳永忠│      │            │
├──┼───┼────┼────┼───┼───┼───┼──────┤
│  │00383 │林張款  │90.7.5  │9000  │林家泓│      │            │
├──┼───┼────┼────┼───┼───┼───┼──────┤
│  │04453 │蘇黃香  │90.7.4  │9000  │蘇秋雄│第81頁│１‧我不認識│
├──┴───┴────┴────┴───┴───┤      │    蘇黃香。│
│                                                │      │２‧我曾於九│
│                                                │      │    十年間，│
│                                                │      │    委託虎尾│
│                                                │      │    鎮殯喪管│
│                                                │      │    理所內一│
└────────────────────────┴───┴──────┘
（續上頁）
┌────────────────────────┬───┬──────┐
│                                                │      │    位男性幫│
│                                                │      │    我申請一│
│                                                │      │    個靈骨塔│
│                                                │      │    位；我於│
│                                                │  │    九十一年│
│                                                │      │    中我乃委│
│                                                │      │    託喪儀社│
│                                                │      │    將塔位轉│
│                                                │      │    讓給他人│
│                                                │      │    ，轉讓費│
│                                                │      │    亦為九千│
│                                                │      │    元，至於│
│                                                │      │    轉讓給誰│
│                                                │      │    我並不清│
│                                                │      │    楚。    │
├──┬───┬────┬────┬───┬───┼───┼──────┤
│  │00762 │蔡弘民  │90.7.4  │9000  │蔡慶忠│      │            │
└──┴───┴────┴────┴───┴───┴───┴──────┘
（續上頁）
┌──┬───┬────┬────┬───┬───┬───┬──────┐
│  │01118 │蔡少能  │90.7.4  │9000  │蔡慶忠│      │            │
├──┼───┼────┼────┼───┼───┼───┼──────┤
│  │01609 │李政賢  │90.7.2  │9000  │李照男│      │            │
├──┼───┼────┼────┼───┼───┼───┼──────┤
│  │00586 │王連標  │90.7.2  │9000  │王朝文│      │            │
├──┼───┼────┼────┼───┼───┼───┼──────┤
│  │04240 │周清濱  │90.7.2  │9000  │周茂昌│      │            │
├──┼───┼────┼────┼───┼───┼───┼──────┤
│  │04241 │周黃釹  │90.7.2  │9000  │周茂昌│      │            │
├──┼───┼────┼────┼───┼───┼───┼──────┤
│ 90 │00309 │周劉笑  │90.7.2  │9000  │周旺籐│第84頁│１‧我不認識│
├──┼───┼────┼────┼───┼───┤      │    上述周劉│
│ 91 │01006 │周慶鳳  │90.7.2  │9000  │周旺籐│      │    笑及周慶│
├──┴───┴────┴────┴───┴───┤      │    鳳二人。│
│                                                │      │２‧我沒申請│
│                                                │      │    也沒繳費│
│                                                │      │    。      │
└────────────────────────┴───┴──────┘
（續上頁）
┌──┬───┬────┬────┬───┬───┬───┬──────┐
│ 92 │00087 │張林起  │90.6.29 │9000  │張大桐│第87頁│１‧張林起、│
├──┼───┼────┼────┼───┼───┤      │    張福順等│
│ 93 │06145 │張福順  │90.6.29 │9000  │張大桐│      │    二人，我│
├──┴───┴────┴────┴───┴───┤      │    都不知道│
│                                                │      │    。      │
├──┬───┬────┬────┬───┬───┼───┼──────┤
│ 94 │00695 │詹建財  │90.10.2 │12000 │吳錫河│      │            │
└──┴───┴────┴────┴───┴───┴───┴──────┘


司法院資訊處製作；財團法人民間司法改革基金會備份。
